pt-PT: Tipo de gravador compatível: Alto; Baixo; Contrabaixo; Grande baixo; Sopranino; Soprano; Subcontrabaixo; Tenor; Universal; Outro
ja: 対応レコーダータイプ: アルト; バス; コントラバス; グレートバス; ソプラニーノ; ソプラノ; サブコントラバス; テナー; ユニバーサル; その他
tr: Uyumlu blok flüt tipi: Alto; Bas; Kontrbas; Büyük Bas; Sopranino; Soprano; Subkontrbas; Tenor; Evrensel; Diğer
hr-HR: Kompatibilna vrsta blokflaute: Alt; Bas; Kontrabas; Veliki bas; Sopranino; Sopran; Subkontrabas; Tenor; Univerzalno; Ostalo
vi: Loại sáo dọc tương thích: Alto; Bass; Contrabass; Great Bass; Sopranino; Soprano; Subcontrabass; Tenor; Phổ thông; Khác
nb: Kompatibel opptakertype: Alt; Bass; Kontrabass; Storbass; Sopranino; Sopran; Subkontrabass; Tenor; Universell; Annet
th: ประเภทรีคอร์เดอร์ที่ใช้งานร่วมกันได้: อัลโต; เบส; คอนทราเบส; เกรตเบส; โซปรานิโน; โซปราโน; ซับคอนทราเบส; เทเนอร์; อเนกประสงค์; อื่นๆ
en: Compatible recorder type: Alto; Bass; Contrabass; Great Bass; Sopranino; Soprano; Subcontrabass; Tenor; Universal; Other
it: Tipo di flauto dolce compatibile: Contralto; Basso; Contrabbasso; Gran basso; Sopranino; Soprano; Subcontrabbasso; Tenore; Universale; Altro
cs: Kompatibilní typ záznamníku: Altová; Basová; Kontrabasová; Velkobasová; Sopraninová; Sopránová; Subkontrabasová; Tenorová; Univerzální; Jiné
zh-TW: 相容直笛類型: 中音; 低音; 倍低音; 大低音; 超高音; 高音; 超倍低音; 次中音; 通用; 其他
el: Συμβατός τύπος συσκευής εγγραφής: Άλτο; Μπάσο; Κοντραμπάσο; Μεγάλο μπάσο (great bass); Σοπρανίνο; Σοπράνο; Υποκοντραμπάσο; Τενόρο; Γενικής χρήσης; Άλλο
nl: Compatibelrecordertype: Alt; Bas; Contrabas; Grootbas; Sopranino; Sopraan; Subcontrabas; Tenor; Universeel; Overig
pl: Zgodny typ fletu prostego: Alt; Bas; Kontrabas; Subbas; Sopranino; Sopran; Subkontrabas; Tenor; Uniwersalny; Inne
fr: Type d'enregistreur compatible: Alto; Basse; Contrebasse; Grande basse; Sopranino; Soprano; Soubasse; Ténor; Universel; Autre
zh-CN: 适用录音机类型: 中音; 低音; 倍低音; 大低音; 超高音; 高音; 亚倍低音; 次中音; 通用; 其他
ko: 호환 리코더 유형: 알토; 베이스; 콘트라베이스; 그레이트 베이스; 소프라니노; 소프라노; 서브콘트라베이스; 테너; 범용; 기타
hu: Kompatibilis furulyatípus: Alt; Basszus; Kontrabasszus; Nagy basszus; Szopranínó; Szoprán; Szubkontrabasszus; Tenor; Univerzális; Egyéb
ru: Совместимый тип блокфлейты: Альт; Бас; Контрабас; Суббас; Сопранино; Сопрано; Субконтрабас; Тенор; Универсальный; Другое
bg-BG: Съвместим тип блокфлейта: Алт; Бас; Контрабас; Голям бас; Сопранино; Сопран; Субконтрабас; Тенор; Универсален; Друго
es: Tipo de grabador compatible: Contralto; Bajo; Contrabajo; Gran bajo; Sopranino; Soprano; Subcontrabajo; Tenor; Universal; Otro
sk-SK: Kompatibilný typ rekordéra: Altová; Basová; Kontrabasová; Veľkobasová; Sopraninová; Sopránová; Subkontrabasová; Tenorová; Univerzálna; Iné
ro-RO: Tip compatibil de flaut drept: Alto; Bas; Contrabas; Bas mare; Sopranino; Sopran; Subcontrabas; Tenor; Universal; Altele
pt-BR: Tipo de flauta baixo compatível: Contralto; Baixo; Contrabaixo; Grande baixo; Sopranino; Soprano; Subcontrabaixo; Tenor; Universal; Outro
da: Kompatibel fløjtetype: Alt; Bas; Kontrabas; Stor bas; Sopranino; Sopran; Subkontrabas; Tenor; Universel; Andet
sv: Kompatibel inspelningstyp: Alt; Bas; Kontrabas; Storbas; Sopranino; Sopran; Subkontrabas; Tenor; Universell; Övrigt
sl-SI: Združljiva vrsta blokflavte: Alt; Bas; Kontrabas; Veliki bas; Sopranino; Sopran; Subkontrabas; Tenor; Univerzalno; Drugo
lt-LT: Suderinamo tipo įrašytuvas: Altas; Bosas; Kontrabosas; Didysis bosas; Sopraninas; Sopranas; Subkontrabosas; Tenoras; Universalus; Kita
fi: Yhteensopiva nokkahuilutyyppi: Altto; Basso; Kontrabasso; Suurbasso; Sopraniino; Sopraano; Subkontrabasso; Tenori; Yleinen; Muu
de: Kompatibler Blockflötentyp: Alt; Bass; Kontrabass; Großbass; Sopranino; Sopran; Subkontrabass; Tenor; Universal; Sonstige